# 关于租赁付款额

提问人：vanishing~ 时间：2021-12-08 22:14:08
背景：A客户为某生产定制家具的上市公司，其直营板块公司与各商场签订的租赁条款如下：
1 、租金:56.21元/平米/月，即年租金25.56万元
2 、物业管理费（提供空调、电梯、保洁、保安、消防等配套费用）： 131 元/平米/月，即每年59.64万元
请问陈版，此租赁合同下物业管理费为固定付款额，且金额已大于租金部分的金额，请问是否属于租赁付款额的一部分，与租金合并一起计算使用权资产金额？参照您之前在其他问题上的答复，“合同包含租赁的，应合理分拆其中的租赁和服务部分，只有确定无法合理分拆的才全部作为租赁”。若将物业管理费作为一项服务，不属于租赁费用，那是否存在管理层为了避免确认使用权资产和租赁负债，在签订合同时人为将租金约定成物业管理费的可能？烦请陈版指点~

回答人：chenyiwei
这里的物业管理费明显高于租金，是否合理？建议将物业管理合同和租赁合同视为一个整体，将两者总价（187.21元/平米/月）按照租金和物业服务两者的单独售价比例重新分配，重新确定租赁和服务两部分各自的对价，按调整后的租赁部分对价折现确认使用权资产和租赁负债。如果无法合理将总价在两部分之间分拆的，则也可以将总价（187.21元/平米/月）全部视为租赁成分进行折现处理，纳入使用权资产和租赁负债。